臺灣桃園地方法院宣示判決筆錄      100年度審交易字第646號
公  訴  人  臺灣桃園地方法院檢察署檢察官
被      告  余孝文
指定辯護人  本院公設辯護人  彭詩雯
上列被告因公共危險案件（起訴案號：100 年度偵字第21605 號
、第23556 號），於中華民國100 年12月13日上午11時，在本院
第14法庭宣示判決，出席職員如下：
          法  官    游紅桃
          書記官    陳恩如
          通  譯
法官起立朗讀判決主文、犯罪事實要旨、處罰條文、附記事項，
及告以上訴限制、期間並提出上訴狀之法院，且諭知記載其內容
：
一、主  文：
    余孝文服用酒類，不能安全駕駛動力交通工具而駕駛，累犯
    ，處有期徒刑拾月；又服用酒類，不能安全駕駛動力交通工
    具而駕駛，累犯，處有期徒刑拾月。應執行有期徒刑壹年陸
    月。
二、犯罪事實要旨：
    余孝文前於：(1) 民國91年間，因違背安全駕駛致交通危險
    案件，經本院以91年度壢交簡字第2055號判決判處罰金2 萬
    5 千元確定；(2) 復於93年間，因違背安全駕駛致交通危險
    案件，經本院以93年度壢交簡字第619 號判決判處有期徒刑
    3 月確定，於93年9 月10日易科罰金執行完畢；(3) 同年間
    再因違背安全駕駛致交通危險案件，經本院以93年度壢交簡
    字第838 號判決判處有期徒刑4 月確定，於93年12月24日徒
    刑易科罰金執行完畢出監；(4) 又因違背安全駕駛致交通危
    險案件，經臺灣新竹地方法院以93年度交易字第103 號判決
    判處有期徒刑6 月確定，於94年7 月7 日徒刑易科罰金執行
    完畢出監（上開紀錄為罰金刑或已執行完畢逾五年，均不構
    成累犯）；(5) 另於95年間，因違背安全駕駛致交通危險案
    件，經本院以95年度交易字第124 號判決分別判處有期徒刑
    7 月、7 月，應執行有期徒刑1 年確定，於96年6 月11日縮
    刑期滿執行完畢；(6) 繼於97年間，因違背安全駕駛致交通
    危險案件，經本院以97年度審交易字第244 號判決判處有期
    徒刑8 月確定；(7) 同年間，再因違背安全駕駛致交通危險
    、脫逃罪等案件，經本院以98年度審交易字第25號判決分別
    判處有期徒刑8 月、6 月，應執行有期徒刑1 年確定，上開
    (6)、(7)等三罪嗣經本院以98年度聲字第2821號裁定應執行有
    期徒刑1 年6 月確定，於99年9 月3 日縮刑期滿執行完畢（
    於本案構成累犯）。詎猶不知悛悔，復分別為下列酒醉駕車
    之行為：
（一）於100 年7 月10日上午某時許，在桃園縣平鎮市朋友家飲
      用酒類後，已達不能安全駕駛動力交通工具程度，仍騎乘
      車牌號碼PK9 －190 號重型機車上路。嗣於同日晚間8 時
      30分許，行經桃園縣平鎮市○○路○ 段150 巷138 號前，
      為警查獲，測得其呼氣酒精濃度為每公升1.34毫克。
（二）自100 年8 月14日上午9 時30分許起至同日上午11時許止
      ，在桃園縣平鎮市○○路○ 段某處飲用米酒後，已達不能
      安全駕駛動力交通工具之程度，仍自該處騎乘上開重型機
      車上路。嗣於同日上午11時57分許，行經桃園縣平鎮市○
      ○路與環南路口時，為警查獲，測得其呼氣酒精濃度為每
      公升1.06毫克，始悉上情。
三、處罰條文：
    修正前刑法第185 條之3 ，刑法第2 條第1 項前段、第47條
    第1 項、第51條第5 款，刑法施行法第1 條之1 第1 項。
四、附記事項：
    按被告行為後，刑法第185 條之3 業於100 年11月30日修正
    公布。修正前刑法第185 條之3 規定：「服用毒品、麻醉藥
    品、酒類或其他相類之物，不能安全駕駛動力交通工具而駕
    駛者，處1 年以下有期徒刑、拘役或科或併科15萬元以下罰
    金」，依修正後刑法第185 條之3 規定：「服用毒品、麻醉
    藥品、酒類或其他相類之物，不能安全駕駛動力交通工具而
    駕駛者，處二年以下有期徒刑、拘役或科或併科二十萬元以
    下罰金。（第1 項）因而致人於死者，處一年以上七年以下
    有期徒刑；致重傷者，處六月以上五年以下有期徒刑。（第
    2 項）」，比較修正前、後規定，修正後規定顯然並非有利
    於被告，依刑法第2 條第1 項前段規定，自應適用修正前刑
    法第185 條之3 規定。
五、協商判決除有刑事訴訟法第455 條之4 第1 項第1 款於本訊
    問程序終結前，被告撤銷協商合意或檢察官撤回協商聲請者
    ；第2 款被告協商之意思非出於自由意志者；第4 款被告所
    犯之罪非第455 條之2 第1 項所定得以協商判決者；第6 款
    被告有其他較重之裁判上一罪之犯罪事實者；第7 款法院認
    應諭知免刑或免訴、不受理者情形之一，及違反同條第2 項
    「法院應於協商合意範圍內為判決；法院為協商判決所科之
    刑，以宣告緩刑或2 年以下有期徒刑、拘役或罰金為限」之
    規定者外，不得上訴。
六、如有前述得上訴之情形，得自判決送達後10日內，向本院提
    出上訴書狀，上訴於第二審法院。
中    華    民    國  100    年    12    月     13    日
                        刑事庭  法  官  游紅桃
                                書記官  陳恩如
以上正本證明與原本無異
                                書記官  陳恩如
中    華    民    國  100    年    12    月     13    日
附錄本案論罪科刑依據之法條：
修正前中華民國刑法第185條之3
服用毒品、麻醉藥品、酒類或其他相類之物，不能安全駕駛動力
交通工具而駕駛者，處1 年以下有期徒刑、拘役或科或併科15萬
元以下罰金。